# 求教陈版主，以下这种 PPP项目应该是什么模式呢？

提问人：liyue1093 时间：2022-10-15 16:24:16
陈版主，遇到一个项目是这样的
合同中明确规定——
实际处理量
基本水量
实际处理量＞设计规模，政府按照基本量付一个基本费，超额量付一个超额费
约定单价是一个固定值
这么看的话，每月都会有一个保底收入的，最少就是基本水量约定单价，如果超了那就基本水量约定单价+超额水量*超额单价
这样 这种项目下，到底是属于混合模式还是属于无形资产模式呢？

回答人：chenyiwei
如果不考虑后续的单价调整等因素，一般而言应当是金融资产模式或者混合模式。不大可能是纯无形资产模式。这两者的差异在于每月保底金额的折现值是否大于或等于项目建设期间确认的建造收入总额。